【裁判字號】    99,交聲,535
【裁判日期】    990506
【裁判案由】    違反道路交通管理處罰條例聲明異議
【裁判全文】
臺灣臺北地方法院交通事件裁定         99年度交聲字第535號
原處分機關  臺北市交通事件裁決所
受處分人    甲○○
上列異議人即受處分人因違反道路交通管理處罰條例案件，對於
臺北市交通事件裁決所民國99年3月23日所為之處分（原處分案
號：北市裁罰字第裁22-1AF201745號），聲明異議，本院裁定如
下：
    主  文
異議駁回。
    理  由
一、原處分意旨略以：異議人即受處分人甲○○所有之車牌號碼
    EA-8917號自用小客車，於民國99年1月31日15時06分許，在
    臺北市○○○路○段89號前，因有「在禁止臨時停車處所停
    車」違規，為臺北市停車管理工程處製單逕行舉發之事實，
    嗣經原處分機關臺北市交通事件裁決所調查結果，仍認異議
    人違規事實明確，而依道路交通管理處罰條例第56條第1項
    第1款及違反道路交通管理事件統一裁罰基準表規定，裁處
    異議人罰鍰新臺幣（下同）900元。
二、異議意旨略以：伊當日所停位置是黃線區域，係因周邊商家
    不讓外車停放而自行塗上紅色油漆，可請舉發單位實際至現
    場勘查，爰依法聲明異議云云。
三、按禁止臨時停車線為紅色實線，用以指示禁止臨時停車路段
    ，道路交通標誌標線號誌設置規則第169條第1項、第2項定
    有明文。又設有禁止臨時停車標誌、標線處所不得臨時停車
    ，道路交通安全規則第111條第1項第3款定有明文。又按汽
    車駕駛人在禁止臨時停車處所停車者，處600元以上1,200元
    以下罰鍰，道路交通管理處罰條例第56條第1項第1款亦有明
    文。另汽車駕駛人之行為有違規停車而駕駛人不在場之情形
    ，當場不能或不宜攔截製單舉發者，得對汽車所有人逕行舉
    發處罰，並應記明車輛牌照號碼、車型等可資辨明之資料，
    查明汽車所有人姓名或名稱、住址後，以汽車所有人為被通
    知人製單舉發處罰之，道路交通管理處罰條例第7之2條第1
    項第5款、第2項第4款、第4項亦分別規定甚明。
四、經查，本件異議人於99年1月31日15時06分許，因其所有之
    車號EA-8917號自用小客車，在臺北市○○○路○段89號前劃
    有紅線路段停車，而為臺北市停車管理處以異議人有違反道
    路交通管理處罰條例第56條第1項第1款規定（在禁止臨時停
    車處所停車）之行為，予以拍照存證後逕行舉發等情，為異
    議人所不爭執，並有採證照片附卷可參。異議人固以前開情
    詞為辯，惟上開舉發地點禁止臨時停車之紅實線標線係臺北
    市交通管制工程處所劃設，為合法列管之交通標線，有臺北
    市交通管制工程處99年4月7日北市交工程字第09931252600
    號函附卷可佐。又按道路交通標誌標線號誌設置規則第149
    條第1項第5款規定：「紅實線：設於路側，用以禁止臨時停
    車」，而依卷附舉發照片所示，異議人之上開自用小客車於
    舉發當時，確實停放在劃有紅實線之路側，是異議人之違規
    行為，堪予認定。
五、綜上所述，異議人確有於上開時、地在禁止臨時停車處所停
    車之違規行為，已堪認定，是原處分機關依上揭規定，裁處
    異議人罰鍰900元，核無違誤，故本件異議人之異議為無理
    由，應予駁回。
據上論斷，應依道路交通案件處理辦法第19條，裁定如主文。
中    華    民    國    99    年    5     月    6     日
                  交通法庭法  官  林瑋桓
以上正本證明與原本無異
如不服本裁定應於送達後5日內向本院提出抗告狀
中    華    民    國    99    年    5     月    6     日
                          書記官  鄭伊芸

司法院資訊處製作；財團法人民間司法改革基金會備份。
